臺灣臺中地方法院民事判決
111年度中簡字第495號
原      告  謝志偉
訴訟代理人  謝志元
被      告  台中商業銀行股份有限公司

法定代理人  王貴鋒
訴訟代理人  侯信全
上列當事人間債務人異議之訴事件，本院於民國111年3月23日言
詞辯論終結，判決如下：
    主      文
原告之訴駁回。
訴訟費用由原告負擔。
    事實及理由
一、原告主張：原告雖為債務人謝志元之連帶借款人，但未經手
    所有債務，且債務人謝志元已向法院申請更生，並於民國10
    9年12月16日繳清最後一期更生帳款，完成更生程序。根據
    消費者清理條例第73條第1項規定：債務人依更生條件全部
    履行完畢者，除本條例另有規定外，已申報之債權未受清償
    部分及未申報之債權，均視為消滅。而保證債務係以主債務
    之存在為前提，若主債務人所負債務有一部未經清償，而該
    部分已由債權人免除，因而主債務全部消滅者，保證債務亦
    隨之消滅，故原告之保證責任也應消滅。詎被告竟向鈞院聲
    請強制執行，直至111年1月7日收到原告服務的環球皇家公
    寓大廈管理維護股份有限公司傳真，方知原告被強制扣薪。
    爰依強制執行法第14條第2項規定，請求鈞院110年度司執字
    第152300號兩造清償債務強制執行事件(下稱系爭執行事件)
    之強制執行程序應予撤銷，並歸還111年1月至3月對原告強
    制扣薪之不當得利新臺幣(下同)33664元。
二、被告則以：被告前對原告及訴外人謝志元取得臺灣南投地  
    方法院(下稱南投地院)95年度促字第15726號支付命令暨確 
     定證明書(嗣後換發鈞院96年度執字第1133號債權憑證)， 
     為此原告及訴外人謝志元應對被告連帶給付392719元，及 
     自95年4月3日起至清償日止，按年息8.09%計算之利息，暨
      自95年2月8日起至清償日止，逾期在6個月以內者，按上
    開  利率10%，逾期超過6個月部分，按上開利率20%計算之
    違約  金。嗣訴外人謝志元於100年12月21日取得南投地院1
    00年  度消債抗字第2號裁定裁定後(嗣後再於102年取得同
    院102  年度司執消債聲字第2號、103年取得同院103年度司
    執消債  生聲字第1號補充裁定)，以每月為1期，分72期，
    每期給付  485元予被告，最終於110年12月28日取得被告出
    具之更生  方案履約完畢證明。惟消費者清理條例第71條規
    定：「債權人對於債務人之共同債務人、保證人或為其提供
    擔保之第三人所有之權利，不因更生而受影響。」，是原告
    主張其對被告之債務，因訴外人謝志元對被告更生履約完畢
    而隨同消滅，與法有違等語置辯，請求駁回原告之訴。
三、原告主張之事實，固據其提出主債務人謝志元更生帳款繳  
    款明細、債權銀行債務清償證明、被告對原告扣薪收據等  
    件為證，並經本院依職權調閱南投地院100年度司執消更字 
     第8號更生事件、系爭執行事件卷宗查對無訛。惟債權人對
      於債務人之共同債務人、保證人或為其提供擔保之第三人
      所有之權利，不因更生而受影響，消費者債務清理條例第
    71條定有明文。其立法理由為：「更生方案如減免債務人  
    一部分債務，債權人勢必遭受損失，此際，共同債務人、  
    保證人或為其提供擔保之第三人適得以發揮其填補債務人  
    不能清償之責任，如使共同債務人、保證人或為其提供擔  
    保之第三人同減免其責任，債權人勢必阻撓更生方案之可  
    決，以保障自身權益，此與鼓勵債務人利用更生程序，避  
    免清算之立法目的相違，故債權人對於債務人之共同債務  
    人、保證人或為其提供擔保之第三人所有之權利，不因更  
    生而受影響，爰設本條。」，足見消費者債務清理條例第
    71條係為保障債權人之權益，並鼓勵債務人利用更生程序  
    ，其已明確揭示，債權人對於保證人之權利，完全不受債  
    務人更生而受影響，且其所得行使者，為原債權之金額。
    是原告主張被告其對債權，因訴外人謝志元對被告更生履  
    約完畢而隨同消滅，不足採信。從而，原告依強制執行法  
    第14條第2項規定，請求撤銷系爭執行事件之強制執行程序 
     並歸還111年1月至3月對原告強制扣薪之不當得利33664   
     元，即屬無據，應予駁回。
四、訴訟費用負擔之依據：民事訴訟法第78條。
中　　華　　民　　國　　111 　年　　4 　　月　　27　　日
                  臺中簡易庭  法　官  劉正中
以上為正本係照原本作成。
如不服本判決，應於送達後20日內，向本院提出上訴狀並表明上
訴理由，如於本判決宣示後送達前提起上訴者，應於判決送達後
20日內補提上訴理由書（須附繕本）。如委任律師提起上訴者，
應一併繳納上訴審裁判費。
中　　華　　民　　國　　111 　年　　4 　　月　　27　　日
                              書記官  江婉君